臺灣屏東地方法院刑事判決　　　　　　　 96年度易字第265號
公　訴　人　臺灣屏東地方法院檢察署檢察官
被　　　告　甲○○
　　　　　　　　　　現於臺灣屏東看守所
上列被告因竊盜案件，經檢察官提起公訴（96年度偵字第1882號
），被告於本院準備程序中就被訴事實為有罪之陳述，經本院告
知簡式審判程序意旨，並聽取公訴人及被告之意見後，本院合議
庭裁定改由受命法官獨任依簡式審判程序審理，判決如下：
    主  文
甲○○踰越安全設備竊盜，處有期徒刑柒月。
    事  實
一、甲○○意圖為自己不法之所有，於民國於96年3 月13日下午
    2 時許，從屏東縣恆春鎮○○路131 之10號乙○○住處2 樓
    窗處，踰越安全設備之鋁窗，進入屋內，竊取乙○○所有並
    置於1 樓房間內之皮包內硬幣共新臺幣（下同）685 元，得
    手後，欲離開該屋時，為姓名年籍不詳之男子發現並逮捕後
    交由警方處理。
二、案經屏東縣警察局恆春分局報告臺灣屏東地方法院檢察署檢
    察官偵查起訴。
    理　由
一、本案被告甲○○所犯加重竊盜罪，並非法定刑為死刑、無期
　　徒刑或最輕本刑3 年以上有期徒刑之罪，亦非高等法院管轄
　　第一審之案件，而被告於本院準備程序中就被訴事實為有罪
　　之陳述，本院合議庭乃裁定由受命法官獨任進行簡式審判程
　　序。又簡式審判程序之證據調查，依刑事訴訟法第273 條之
　　2 規定，不受同法第159 條第1 項審判外陳述排除之限制，
　　再被告對於卷內之各項證據，亦不爭執證據能力，故卷內所
　　列之各項證據，自得作為證據，先予敘明。
二、訊據被告甲○○對於上開犯罪事實坦誠不諱，且經被害人乙
    ○○於警詢中指述綦詳，並扣案之685 元、贓物認領保管單
    1 紙、現場照片6 張，以資佐證，足見被告之自白應與事實
    相符，應堪採信，從而，本件事證已臻明確，被告犯行堪以
    認定。
三、按所謂其他安全設備，指門扇牆垣以外，依通常觀念足認防
    盜之一切設備而言，如電網、門鎖、以及窗戶等。本件被告
    踰越具有防閑作用之鋁窗，侵入屏東縣恆春鎮○○路131 之
    10號乙○○住宅之行為，經核係犯刑法第321 條第1 項第2
　　款踰越安全設備竊盜罪。爰審酌被告前有過失致死、違反毒
  　品危害防制條例、違反商標法等犯罪前科，有臺灣高等法院
    被告前案紀錄表可稽，其素行不佳，惟本次其所取之財物僅
    為685 元，行竊之手段亦未具有強烈之破壞性，犯罪後又已
    坦承犯行，並多次向本院表示悔意，犯後態度良好等一切情
    狀，量處如主文所示之刑，以示儆懲。
據上論斷，應依刑事訴訟法第273 條之1 第1 項、第299 條第1
項前段、刑法第321 條第1 項第2 款，判決如主文。
本案經檢察官靳隆坤到庭執行職務
中　　華　　民　　國　　96　　年　　4 　　月　　30　　日
                  刑事第四庭    法  官  王炳人
以上正本證明與原本無異。
如不服本判決應於收受本判決送達後十日內向本院提出上訴書狀，
其未敘述上訴理由者，並得於提起上訴後十日內向本院補提理由
書狀（均須按他造當事人之人數附繕本）「切勿逕送上級法院」
中　　華　　民　　國　　96　　年　　5 　　月　　1　 　日
                                書記官  潘豐益
附錄本判決論罪科刑法條全文
中華民國刑法第321條第1項第2款
（加重竊盜罪）
犯竊盜罪而有左列情形之一者，處 6 月以上、 5 年以下有期徒
刑：
一  於夜間侵入住宅或有人居住之建築物、船艦或隱匿其內而犯
    之者。
二  毀越門扇、牆垣或其他安全設備而犯之者。
